---
title: 'Tarea 1: RMarkdown'
author: "Juan José Goyeneche"
date: "Lunes 10 de setiembre de 2018"
output:
  pdf_document:
    number_sections: yes
    toc: yes
  html_document:
    df_print: paged
    toc: yes
geometry: margin=3cm
---

```{r setup, include=FALSE}
knitr::opts_chunk$set(echo = TRUE)
```

# Introducción

Pendientes: 

    - dice Table y Figure ....
    - xtable no me gustó
    - posicionar la gráfica con "ht" o algo similar
    - no se como &%$#@ compartir el folder

Este ejercicio de simulación incluye las fórmulas en el documento (para esto
es necesario escribir en lenguaje LaTex).

Genero los datos según $N \sim Po(90)$, y luego  para $i=1,\ldots, N$, $x_i \sim Unif(0,1)$ y 
$y_i \sim Unif(0,1)$.

```{r, echo=TRUE}
set.seed(12345)
N <- rpois(1, lambda=90)
x <- runif(N)
y <- runif(N)
```
Para luego ponerlos en un dataframe

```{r}
df <- data.frame(x=x, y=y)
```


Mi [repositorio personal        en github](<https://github.com/jjgoye/cursoIESTA/tree/master/tarea1/Rmarkdown>), donde están los archivos necesarios.

# Simulaciones y tabla

Las estadísticas de los    datos simulados se obtienen con:

```{r, eval=FALSE, echo=TRUE}
library(xtable)
xtable(summary(df))
```
## Medidas de resumen

\begin{table}[h]
\centering
\begin{tabular}{rll}
\hline
& x & y \\
\hline
1 & Min. :0.001137 & Min. :0.009464 \\
2 & 1st Qu.:0.247632 & 1st Qu.:0.349809 \\
3 & Median :0.505534 & Median :0.629943 \\
4 & Mean :0.506314 & Mean :0.580663 \\
5 & 3rd Qu.:0.758928 & 3rd Qu.:0.812205 \\
6 & Max. :0.989737 & Max. :0.993378 \\
\hline
\end{tabular}
\caption{Medidas de resumen}
\label{table:1}
\end{table}

En la Tabla \ref{table:1} se observa que la mediana de las x 
es `r round(median(x),4)`.


You can also embed plots, for example:


# Figura

Un gráfico de $x$ vs $y$:

## Gráfica

<!-- \begin{figure}[h] -->
<!-- \caption{Example of a parametric plot ($\sin (x), \cos(x), x$)} -->
<!-- \centering -->
<!-- `r plot(x, y)` -->
<!-- \end{figure} -->

Esto ha sido muy doloroso, especialmente ver que RMarkdown pone las gráficas donde se le canta (al igual que \LaTeX pa decir la verdad)

```{r graf1, echo=FALSE, fig.cap="Dispersión x vs y", fig.align='center'}
plot(x,y, xlab='', ylab='')
```


