---
title: "Tarea 1: Solución"
author: "Natalia da Silva, Ignacio Alvarez-Castro"
output: 
  pdf_document: 
   number_sections: true
geometry: margin = 3cm
fontsize: 12pt
---

Esta es la solución de la primer tarea. Usamos dos librerías.

```{r, message=FALSE}
options(xtable.comment = FALSE)
library(tidyverse)
library(xtable)
```

El preámbulo del documento debe ser como sigue:

```{r, eval=FALSE}
title: "Tarea 1: RMarkdown"
author: "Natalia da Silva, Ignacio Alvarez-Castro"
output: 
  pdf_document: 
   number_sections: true
geometry: margin = 3cm
fontsize: 12pt
```
Lo que sigue responde a cada sección de la tarea 1.


# Introducción

En esta sección se  usan datos simulados para ilustrar el uso de ecuaciones, tablas y figuras en archivos `Rmarkdwon`. Los datos se simulan como se muestra ecuación \eqref{formu}, para incluir las fórmulas en el documento se debe usar LaTeX
```{r, eval=FALSE}
\begin{equation} \label{formu}
\begin{array}{ll} 
 N \sim Po(90) & \mbox{cantidad de puntos} \\
 x_i \sim Unif(0, 1) & N \mbox{ observaciones } \\
 y_i \sim Unif(0, 1) & N \mbox{ observaciones }
\end{array}
\end{equation}
```

\begin{equation} \label{formu}
\begin{array}{ll} 
 N \sim Po(90) & \mbox{cantidad de puntos} \\
 x_i \sim Unif(0, 1) & N \mbox{ observaciones } \\
 y_i \sim Unif(0, 1) & N \mbox{ observaciones }
\end{array}
\end{equation}

A su vez en la introdución debieron incluir el link a su repositorio en GitHub con el archivo Rmd para reproducir la Tarea 1 https://github.com/su_usuario/Rmarkdown. 

# Simulaciones y tablas

1. Simulamos los datos 

```{r, echo=TRUE, message=FALSE}
n <- rpois(1, 90)
d <- data_frame(x = runif(n), y = runif(n))
med <- d %>% summarise( m = median(x) ) %>% as.numeric() 
```

2. Hacemos la tabla

```{r, echo=TRUE,  results='asis', message=FALSE, warning=FALSE}
apply(d, 2, fivenum) %>% data.frame() %>%
  mutate(stat = c('min', 'q25', 'med', 'q75', 'max')) %>%
  select(stat, everything()) %>%
  xtable(caption = 'Resumen datos simulados', label = 'tab1') %>%
  print(caption.placement = 'top', include.rownames = FALSE)
```

3. En la Tabla \ref{tab1} se observa que la mediana de las $x$ es `r med`.

# Figura
```{r, fig.cap='Una simulacion de un proceso de Poisson en 2D'}
d %>% ggplot() +
  geom_point( aes(x, y) ) + 
  labs(title = 'Datos simulados') + 
  theme_bw()
```

